臺灣花蓮地方法院民事裁定　　　　　　100年度國小上字第1號
上　訴　人　周惠竹
被上 訴 人　楊慶隆
被上 訴 人　朱瑀瑩
被上 訴 人　黃文樞
前三人共同
訴訟代理人　籃健銘律師
上列當事人間請求國家賠償事件，上訴人對於中華民國99年10月
28日本院花蓮簡易庭 99年度花國小字第3第一審小額民事判決提
起上訴，本院裁定如下：
    主      文
上訴駁回。
第二審訴訟費用新台幣壹仟伍佰元由上訴人負擔。
    理      由
一、按對於小額程序之第一審裁判，得上訴於管轄之地方法院；
    對於前項第一審裁判之上訴或抗告，非以其違背法令為理由
    ，不得為之；上訴狀內應記載上訴理由，表明下列各款事項
    ：一為原判決所違背之法令及其具體內容，二則依訴訟資料
    可認為原判決有違背法令之具體事實；又民事訴訟法第 468
    條及第 469條第1款至第5款之規定，於小額事件之上訴程序
    準用之，民事訴訟法第 436條之24、第436條之25及第436條
    之32第2項分別定有明文。次按當事人依民事訴訟法第468條
    規定以第二審判決有不適用法規或適用法規不當者為上訴理
    由時，其上訴狀或理由書應有具體之指摘，並揭示該法規之
    條項或其內容，若係成文法以外之法則，應揭示該法則之旨
    趣，倘為司法院之解釋或本院之判例，則應揭示該判解之字
    號或其內容，如依民事訴訟法第 469條所列各款事由提起第
    三審上訴者，其上訴狀或理由書，應揭示合於該條款之事實
    ，上訴狀或理由書如未依此項方法表明，或其所表明者，顯
    與上開法條規定之情形不相合時，即難認為已對第二審判決
    之違背法令有具體之指摘，其上訴自難認為合法，最高法院
    71年臺上字第314號判例著有明文。
二、本件上訴意旨略以：原審違反國家賠償事件應注意事項第 2
    條規定：「應由對國家賠償法令相當研究之法官或專庭辦理
    。」僅草率以原告未以被告所屬機關即東華大學為被告，卻
    以其法定代理人黃文樞為被告，此部份未合程式，不經言詞
    辯論逕行駁回，然教育機構均受各級教育主管機關之監督，
    依教師法第17條，學校校長對聘用教師之違法侵權行為，自
    應負民法第188 條僱用人之責任，因此以東華大學法定代理
    人黃文樞校長為被告，於程序上並無不合，且該課程課綱放
    在東華大學網站上，被告為傳達機關，自應以機關首長代理
    機關訴訟。又原告申請助教課輔時，楊慶隆教授未告知授課
    助教朱瑀瑩實未學過數位邏輯設計課程，直至期末考前12月
    下旬才告知，然朱瑀瑩工讀金已領，只剩兩次課輔，無撤銷
    之餘地。且教育部經費協助資源生課業輔導的制度屬於「特
    殊教育法」的規定，楊慶隆教授應作為而不作為，怠於給予
    學生課程內容答案，又違反教育基本法第 4條對於身心障礙
    弱勢學生不予協助，還因個人情緒打壓，造成上訴人學業成
    績終身損害，又浪費車資、時間修課，皆屬民法第 216條損
    害賠償範圍等語。
三、經查：本件上訴人對本院 99年度花國小字第3號第一審小額
    民事判決於99年11月29日具狀提起上訴，核其上訴理由所載
    內容，僅就原審判決中事實爭執部分重複陳述，指摘其受有
    損害而為不當，然已經原審審酌始為駁回判決，上訴人並未
    具體說明原審究係不適用何法規或適用何法規不當之情形，
    並揭示該法規之條項或其內容，及合於民事訴訟法第469 條
    所列各款之事實，自難認對該判決之如何違背法令已有具體
    之指摘，揆諸前揭說明，應認其上訴為不合法。
四、結論：本件上訴為不合法，依民事訴訟法第436條之32第1項
    、第2項、第444條第1項前段、第95條、第78條、第436條之
    19，裁定如主文。
中    華    民    國   100    年    7     月    29    日
                      臺灣花蓮地方法院民事庭
                          審判長法官  湯文章
                          法      官  楊碧惠
                          法      官  沈士亮
以上正本係照原本作成
本裁定不得抗告。
中    華    民    國   100    年    7     月     29    日
                          法院書記官  杜依玹